臺灣橋頭地方法院民事裁定
111年度訴字第436號
原      告  郭婉婷
訴訟代理人  郭俐瑩律師
被      告  松昌開發事業有限公司

法定代理人  吳月霞
訴訟代理人  侯信逸律師
            鄭志侖律師
            賴昱亘律師
            謝明瀓律師
上列當事人間請求確認本票債權不存在等事件，本院裁定如下：
    主  文
本件移送臺灣臺南地方法院。
    理  由
一、按當事人得以合意定第一審管轄法院，但以關於由一定法律
    關係而生之訴訟為限；訴訟之全部或一部，法院認為無管轄
    權者，依原告聲請或依職權以裁定移送於其管轄法院，民事
    訴訟法第24條第1項、第28條第1項分別定有明文。前揭法條
    關於合意管轄之規定，除專屬管轄外，得排斥其他審判籍而
    優先適用（最高法院99年度台抗字第110號裁定意旨參照）
    。故當事人間以書面約定就其等因契約爭執涉訟時合意定第
    一審管轄法院者，當事人及法院均應受拘束，除專屬管轄外
    ，得排斥其他審判籍優先適用。　　
二、經查，兩造於民國110年10月6日簽訂不動產買賣契約書（下
    稱系爭契約），系爭契約第9條第4項約定：「因契約發生爭
    議，以不動產所在地之地方法院為第一審管轄法院」等語（
    審訴卷第27頁），上開合意管轄約款顯係就雙方將來因系爭
    契約可能發生抽象不定之法律關係，概括的以合意定其管轄
    法院，自應包括系爭契約之買賣關係而生之權利義務關係，
    凡因請求確認系爭契約之契約關係之成立、履行契約、或因
    契約之解除、撤銷、終止或因不履行契約而請求返還保證金
    、損害賠償等事項所提起之訴訟均屬之。本件原告主張其向
    被告買受門牌號碼臺南市○○區○○00○0號之房地（下稱系爭不
    動產），並預先簽立與系爭契約所定尾款新臺幣5,340,000
    元之同額本票予被告（下稱系爭本票），惟系爭不動產外牆
    有嚴重裂縫，在被告交付無瑕疵之系爭不動產予原告前，被
    告請求原告交付尾款之請求權即未發生，系爭本票債權不存
    在，被告已持系爭本票向本院聲請強制執行，經本院110年
    度司票字第1371號裁定（下稱系爭裁定）准許，爰依系爭契
    約、民法第354條、非訟事件法第195條第3項、民事訴訟法
    第247條規定，請求確認被告所持有系爭裁定所載本票之債
    權及利息，對原告均不存在，及被告不得持系爭裁定為執行
    名義，對原告聲請強制執行等語。可知本件係因被告出售之
    系爭不動產有無物之瑕疵，原告得否拒絕履行給付系爭契約
    尾款之義務所衍生之訴訟，應屬因系爭契約而生之爭議，依
    兩造合意管轄條款，自應由系爭不動產所在地之法院即臺南
    地方法院管轄，爰依職權將本件訴訟移送該管轄法院。
三、依民事訴訟法第28條第1項，裁定如主文。　　　
中　　華　　民　　國　　111 　年　　8 　　月　　8 　　日
                  民事第二庭  審判長法　官 謝文嵐
　　　　　　　　　                  法  官 翁熒雪 
　　　　　　　　　                  法  官 許家菱
正本係照原本作成。
如對本裁定抗告須於裁定送達後10日內向本院提出抗告狀，並繳
納裁判費新臺幣1,000元。
中　　華　　民　　國　　111 　年　　8 　　月　　 9　　日
                                     書記官　劉國偉